臺灣桃園地方法院民事裁定
                                   110年度簡聲抗字第16號
再抗告人    馮慶源  
代  理  人  吳奕綸律師
相  對  人  李永發  
上列當事人間停止強制執行事件，再抗告人對於民國110年11月1
8日本院110年度簡聲抗字第16號民事裁定提起再抗告，本院裁定
如下：
    主  文
再抗告駁回。
再抗告程序費用由再抗告人負擔。
    理  由
一、按對於簡易訴訟程序之第二審裁判，其上訴利益逾第466條
    所定之額數者，當事人僅得以其適用法規顯有錯誤為理由，
    逕向最高法院提起上訴或抗告；又對於簡易訴訟程序之第二
    審裁判，提起第三審上訴或抗告，須經原裁判法院之許可；
    前項許可，以訴訟事件所涉及之法律見解具有原則上之重要
    性者為限；對於再為抗告，為裁判之原法院認為不應許可者
    ，應以裁定駁回其抗告，民事訴訟法第436條之2第1項、第4
    36條之3第1項、第2項、第3項定有明文。次按所謂適用法規
    顯有錯誤者，係指原第二審裁判就其取捨證據所確定之事實
    所適用之法規顯然不合於法律規定，或與司法院現尚有效及
    大法官會議之解釋，或最高法院尚有效之判例顯然違反者而
    言，不包括認定事實不當、判決不備理由或理由矛盾之情形
    在內（最高法院60年台再字第170號判例、80年台上字第132
    6號判例、87年度台簡上字第46號裁判、93年度台簡抗字第1
    9號裁判要旨足資參照）。又所謂原則上之重要性，係指該
    訴訟事件所涉及之法律問題意義重大，有加以闡釋之必要而
    言。故必第二審裁判取捨證據所確定之事實適用法規顯有錯
    誤，且其所涉及之法律問題意義重大，始有准許上訴最高法
    院加以闡釋之必要。
二、本件再抗告意旨略以：相對人於民國110年9月15日，就兩造
    間在107年2月1日於桃園市○○區○○○○○○000○○○○○00號調解成
    立，並經簽訂調解書，暨經本院107年度壢核字第510號准予
    核定之調解事件，提起宣告調解無效之訴（本院110年度他
    調訴字第1號請求宣告調解無效事件，下稱系爭本案），惟
    兩造於107年間已就前開調解事件提起宣告調解無效之訴，
    並經臺灣高等法院107年度重勞上字第65號判決駁回而告確
    定（下稱系爭前案），兩造自應受該確定判決既判力之拘束
    ，不得更行起訴，且相對人逾法定不變期間方對前開調解事
    件提起宣告調解無效之訴，其訴亦不合法。原裁定未衡量相
    對人提起宣告調解無效之訴是否符合法律要件，泛以相對人
    符合強制執行法第18條第2項所列停止執行事由中「宣告調
    解無效」訴訟之形式，即為准予相對人供擔保後停止執行，
    並未表明本件究有何停止執行之必要，顯有不當，爰提起再
    抗告，求為廢棄原裁定等語。
三、經查，再抗告意旨主張系爭本案為確定判決效力所及、其提
    起已逾法定不變期間、原裁定漏未說明本件有何停止執行之
    必要性云云，均未表明該等事項所涉法律見解，有何原則上
    之重要性。況系爭前案的當事人是再抗告人跟第三人鑫寶發
    國際綠能股份有限公司（下稱鑫寶發公司），相對人並非該
    事件之當事人，依民事訴訟法第401條第1項、第2項規定，
    自非既判力所及；又系爭本案之起訴雖有已逾法定期間之嫌
    ，並經受訴法院定期命相對人補正說明，然該事件既尚在繫
    屬中，自難遽以相對人未提起強制執行法第18條第2項規定
    之訴訟為由，駁回其停止強制執行之聲請；另強制執行法第
    18條第2項規定將「因必要情形」跟「依聲請定相當並確實
    之擔保」並舉，法院命供擔保而准許強制執行之聲請者，不
    以必要情形為限，再抗告人指為適用法規顯有錯誤，顯屬無
    據，其再抗告自不應許可，應由本院裁定駁回之。
四、據上論結，本件再抗告不應許可，依民事訴訟法第436條之3
    第3項後段、第95條、第78條，裁定如主文。
中　　華　　民　　國　 111　　年     3    月    1 　　日
                  民事第一庭  審判長法  官  林春長

                                    法  官  郭俊德

                                    法  官  孫健智
正本係照原本作成。
本裁定不得抗告。　　　　　　　　　　　　　　　　　　
中　　華　　民　　國　　111 　年　　3 　　月　　1 　　日
                                    書記官 鄧竹君